# 请教关于长期股权投资成本法

提问人：qing2011 时间：2011-12-06 10:10:58
A自然人拥有甲公司80%股份，拥有乙公司80%股份， 甲公司拥有X公司35%，乙公司拥有X公司30%。请问。甲公司对X公司的核算是成本法还是权益法？

回答人：chenyiwei
如果没有表决权委托、一致行动协议等安排的，则A和B各自都只能对X施加重大影响，只有到A自然人层面才能实现间接控制。所以A和B各自的财务报表中对X的长期股权投资通常理解应为权益法核算。

提问人：qing2011 时间：2011-12-07 11:17:00
自然人A是X公司的法定代表人，董事长，具有财务与经营决策权，那甲公司对X公司的长期股权投资可以用成本法吧。实际上这三个公司都是自然人A说了算呀。

回答人：chenyiwei
自然人A能够控制，不等于甲或乙单独能够控制X。